【裁判字號】    92,上訴,516
【裁判日期】    920709
【裁判案由】    違反槍砲彈藥刀械管制條例
【裁判全文】
臺灣高等法院臺南分院刑事判決           九十二年度上訴字第五一六號     潛
      上  訴  人  臺灣臺南地方法院檢察署檢察官
      被      告  甲  ○  ○
      指定辯護人  本院公設辯護人  乙  ○  ○
右列上訴人因被告違反槍砲彈藥刀械管制條例案件，不服臺灣臺南地方法院九十一年
度訴字第一二二六號中華民國九十二年三月三十一日第一審判決（起訴案號：臺灣臺
南地方法院檢察署九十一年度偵字第八九八七號），提起上訴，本院判決如左：
      主      文
原判決撤銷。
甲○○共同未經許可寄藏卡柄槍，累犯，處有期徒刑貳年。
扣案之俄製ＳＫＳ制式卡柄槍壹支，沒收。
      事      實
一、甲○○曾於民國（下同）八十三年起陸續犯賭博、槍砲彈藥刀械管制條例、恐嚇
    等罪，經法院分別判處有期徒刑一年四月、八月、三月，定執行刑為有期徒刑二
    年，應執行至八十六年七月十五日，於八十四年間再犯煙毒條例、麻醉藥品等罪
    ，經法院分別判處有期徒刑三年二月、五月，定執行刑為有期徒刑三年五月，接
    續執行，應執行至八十九年十二月十五日，於八十六年六月七日假釋，縮刑期滿
    日為八十九年十月十六日。緣於八十七年間，因現款新台幣（下同）八十萬元
    予友人陳耀光（應由檢察官另行偵辦）購買進口轎車一部，陳耀光無轎車可交付
    ，乃提出一支俄製七．六二ｍｍＳＫＳ制式卡柄槍（起訴書誤載為制式ＡＫ四○
    自動步槍）供質押，俟進口一部轎車折抵欠款後再取回，竟予應允，而囑明知為
    槍械有共同犯意聯絡之林旭昇（九十一年九月死亡）帶陳耀光，將該槍埋於台南
    縣柳營鄉小腳腿地下，未經許可而寄藏。迄至九十年九月六日，於台南縣調查站
    偵訊他案時，主動供出該槍及藏匿地點，並於九十年九月七日帶同台南市調查站
    人員前往取出，扣得俄製ＳＫＳ制式卡柄槍一支。
二、案經法務部調查局臺南市調查站移送臺灣臺南地方法院檢察署檢察官偵查起訴。
      理      由
一、前揭犯罪事實，迭據被告甲○○於調查站訊問、原審及本院審理時供承不諱，且
    證人李瑞發證稱：「我們董事長（被告）有拜託他（指陳耀光）買一輛進口車，
    車子沒有進來，他拿這支長槍給被告押，．．後來被告打電話說叫他找一個地方
    藏起來。最後美國仔他（指陳耀光）找另外一個叫林旭昇土方的負責人一起將這
    支槍掩埋，後來是他們二人去埋的。」「我不知道槍藏在那裡。」（見一審卷第
    三十一頁），證人江世維證稱：「我認識陳耀光，我只有看到陳耀光他拿一個袋
    子，．．那天是他拿一支槍找甲○○，他不在，叫阿發打電話給甲○○，打了好
    幾通，有聯絡到，後來林旭昇被陳耀光載出去，那天我有問阿發下午的情形，他
    說老闆拿了八十萬買一部車，陳耀光拿一支槍來抵，因為這槍是有責任的，阿發
    叫阿昇帶陳耀光去藏。」「是林旭昇帶陳耀光藏槍的。」證實（見一審卷第五十
    七頁），並據承辦之台南市調查站調查員魏貽謀證稱：「因為厲顏福等人是外省
    掛的，我們監聽，他在九月六日有主動再到調查站說明，他知道我們在監聽，我
    們受理其他案件也得知可能也有持有槍械，我們趁機問他有無持有槍械希望他能
    提供槍械出來自首，他就當場承認他有一長槍ＡＫ四七，我們就向陳檢察官回報
    ，第二天我們就帶他去取槍。」、「（取槍地點）是別人帶我們去，他叫林旭昇
    。」、「約甲○○在早上九點新營交流道麥當勞那邊相等，後來，他帶我們到山
    川企業社所在在白河鎮糞箕湖，他打電話聯絡林旭昇回來，林旭昇再帶我們到台
    南縣東山鄉和柳營鄉交界的小腳腿取出槍。」「（甲○○有無說槍是何人買的？
    ）他說是經提示口卡說是陳耀光買的，是抵給他的。」明確（見一審卷第四十六
    、四十七頁），復有扣案之俄製ＳＫＳ制式卡柄槍一支在案可資佐證，該槍經內
    政部警政署刑事警察局鑑定結果，證實為蘇俄製ＳＫＳ卡賓槍，認係共產國家製
    七、六二ｍｍ之制式卡柄槍，槍號為ＣＭ一七一二，槍管內具肆條右旋來復線，
    機械性能良好，認具殺傷力，有該署九十年十月十二日刑鑑字第一九五六四二號
    鑑驗通知書附卷可稽（見一三七一一號偵查卷第二頁），被告犯行，事證明確，
    堪以認定。
二、核被告所為，係犯槍砲彈藥刀械管制條例第七條第四項未經許可寄藏卡柄槍罪。
    被告與林旭昇間，有犯意聯絡及行為分擔，為共同正犯。被告於台南縣調查站偵
    訊他案時，自首並主動供出該槍及藏匿地點，帶同台南市調查站人員前往取出該
    槍，應依槍砲彈藥刀械管制條例第十八條第一項規定減輕其刑（因此法條有減輕
    及免除其刑明文，依刑法第六十六條規定，得減輕至三分之二）。被告曾於八十
    三年起陸續犯賭博、槍砲彈藥刀械管制條例、恐嚇等罪，經法院分別判處有期徒
    刑一年四月、八月、三月，定執行刑為有期徒刑二年，應執行至八十六年七月十
    五日，於八十四年間再犯煙毒條例、麻醉藥品等罪，經法院分別判處有期徒刑三
    年二月、五月，定執行刑為有期徒刑三年五月，接續執行，應執行至八十九年十
    二月十五日，於八十六年六月七日假釋，縮刑期滿日為八十九年十月十六日，有
    臺灣高等法院被告全國前案紀錄表在卷可參，五年內再犯本案有期徒刑以上之罪
    ，為累犯，應加重其刑。原判決將檢察官所起訴寄藏扣案槍械恝置不論，僅探討
    被告是否持有該槍，並認被告未持有該槍，因而判決被告無罪，洵有未當。公訴
    人上訴意旨，執以指摘原判決不當，為有理由，自屬無可維持，應由本院撤銷改
    判。爰審酌被告之素行、寄藏槍械之方式、所生危害及犯罪後之態度等一切情狀
    ，量處有期徒刑二年。扣案俄製ＳＫＳ制式卡柄槍壹支，為違禁物，應予宣告沒
    收。
三、據上論斷，應依刑事訴訟法第三百六十九條第一項前段、第三百六十四條、第二
    百九十九條第一項前段，槍砲彈藥刀械管制條例第七條第四項、第十八條第一項
    ，刑法第十一條前段、第二十八條、第四十七條、第三十八條第一項第一款，判
    決如主文。
本案經檢察官王碧霞到庭執行職務。
中  華  民  國      九十二      年        七        月        九        日
                                臺灣高等法院臺南分院刑事第一庭
                                    審判長法官  茆    臺    雲
                                          法官  李    文    福
                                          法官  蔡    長    林
右正本證明與原本無異。
如不服本判決，應於判決送達後十日內向本院提出上訴狀，其未敘述理由者並應於提
出上訴狀後十日內向本院補提理由書（應附繕本）。
                                    法院書記官  李    培    薇
中  華  民  國      九十二      年        七        月        十        日
附錄本案論罪科刑法條全文：
槍砲彈藥刀械管制條例第七條第四項：
  未經許可，持有、寄藏或意圖販賣而陳列第一項所列槍砲、彈藥者，處五年以上有
期徒刑，併科新台幣一千萬元以下罰金。


司法院資訊處製作；財團法人民間司法改革基金會備份。
